【裁判字號】    99,抗,1308
【裁判日期】    990831
【裁判案由】    聲明異議
【裁判全文】
臺灣高等法院民事裁定                  99年度抗字第1308號
抗  告  人  甲○○
上列抗告人因與相對人乙○○間確定訴訟費用額事件，聲明異議
，對於中華民國99年6月24日台灣台北地方法院99年度事聲字第1
0035號所為裁定提起抗告，本院裁定如下：
    主  文
抗告駁回。
抗告訴訟費用由抗告人負擔。
    理  由
一、按法院未於訴訟費用之裁判確定其費用額者，第一審受訴法
    院於該裁判有執行力後，應依聲請以裁定確定之；又聲請確
    定訟訟費用額者，應提出費用計算書、交付他造之計算書繕
    本或影本及釋明費用額之證書；又依第1 項確定之訴訟費用
    額，應於裁定送達之翌日起，加給按法定利率計算之利息。
    民事訴訟法第91條第1項、第2項及第3 項分別定有明文。又
    確定訴訟費用額之程序，僅在審究債權人所開列之費用項目
    ，是否為訴訟費用之範圍，已否提出證據證明，然後確定應
    負擔訴訟費用者，應賠償他造之數額若干，至本案訴訟裁判
    當否，尚非確定訴訟費用額之程序所得審究。
二、本件相對人在原法院聲請裁定確定抗告人應負擔訴訟費用額
    。經查，相對人起訴請求抗告人容忍修繕等事件，係聲明求
    為命抗告人：(一)容忍修繕；(二)給付修繕費用新台幣（下同）
    7萬6,000元；(三)賠償租金損害8萬元。經原法院96 年度訴字
    第918 號判決抗告人應容忍修繕及給付相對人7萬6,000元；
    而駁回相對人租金損害8 萬元之請求，並諭知訴訟費用由抗
    告人負擔4/5 ，餘由相對人負擔。嗣抗告人就其敗訴部分提
    起上訴，相對人就其敗訴部分（即租金損害8 萬元部分），
    未據聲明不服而告確定。經本院98年度上字第32號判決命抗
    告人應給付相對人之金額超過4萬5,675元部分廢棄，並諭知
    第一、二審（除確定部分外）訴訟費用由抗告人負擔4/5 ，
    餘由相對人負擔。抗告人不服提起上訴，經最高法院98年度
    台上字第38號裁定駁回其上訴，並諭知第三審訴訟費用由抗
    告人負擔，而告確定。 又上開訴訟事件應徵第一審裁判費1
    萬8,919元， 已由相對人如數繳納，相對人並於第一審支出
    鑑定費5萬7,750 元，另抗告人於第一審支出證人旅費1,060
    元，合計第一審訴訟費用為7萬7,729元等情，有相對人提出
    原法院96年度訴字第918號判決、本院98 年度上字第32號判
    決及最高法院98年度台上字第38號裁定（見原法院99年度審
    司聲字第280號卷第5-14 頁）、原法院及本院自行收納款項
    收據、財團法人台灣經濟技術研究院97 年1月18日(97)台估
    字第01002號函可證（見原法院99年度審司聲字第280號卷第
    2-4 頁），並經原法院司法事務官依職權調取該事件全案卷
    宗核閱無訛。至原法院駁回相對人請求賠償租金損害部分，
    未據相對人提起第二審上訴而告確定，此部分之訴訟費用應
    由相對人負擔，依訴訟標的金額之比例計算為3,443 元【其
    計算式為：77,729元×80,000元/（1,650,000元＋76,000元
    ＋80,000元）＝3,443 元。元以下四捨五入】。又抗告人提
    起第二審上訴，支出裁判費2萬7,190元，有本院98年度上字
    第32號裁定可稽（見同上卷第52頁）。是第一審及第二審訴
    訟費用扣除第一審已確定部分之訴訟費用，應由抗告人負擔
    4/5即8萬1,181元【其計算式為：（77,729元－3,443元＋27
    ,190元）×4/5＝81,181 元】，因抗告人已支出之第一審證
    人旅費1,060元及第二審裁判費2萬7,190 元，故抗告人應賠
    償相對人5萬2,931元【其計算式為：81,181元－1,060元－2
    7,190元＝52,931 元）。從而原法院司法事務官所為抗告人
    應負擔之訴訟費用額確定為5萬2,931元，並依民事訴訟法第
    91條第3 項規定，加給自裁定送達之翌日起至清償日止，按
    年息百分之5計算利息之處分，並無不合。
三、雖抗告人辯稱伊已提起再審之訴，尚未確定，又伊並已另提
    起債務人異議之訴，現正由於原法院審理中，原法院司法事
    務官竟逕行裁定確定訴訟費用額，自嫌速斷云云。惟查相對
    人與抗告人間容忍修繕事件之本案訴訟，既已確定，而具執
    行力，縱抗告人已另行提起再審之訴及債務人異議之訴，亦
    不影響本件確定訴訟費用額之程序。至抗告人另辯稱伊所有
    房屋實無漏水，而相對人所有房屋亦無漏水情形，相對人與
    其父周坤南竟於強制執行程序中自導自演有漏水情形，所為
    強制執行程序應予撤銷云云，亦非本件確定訴訟費用額程序
    所得予以審究。從而原法院司法事務官所為確定訴訟費用額
    之處分，並無違誤，原法院裁定駁回抗告人對之所為之異議
    ，即無不合。抗告意旨仍執前詞指摘原裁定不當，聲明廢棄
    ，為無理由，應予駁回。
據上論結，本件抗告為無理由，依民事訴訟法第495條之1第1 項
、第449條第1項、第95條、第78條，裁定如主文。
中    華    民    國    99    年    8     月    31    日
                    民事第六庭
                        審判長法  官  林鄉誠
                              法  官  梁玉芬
                              法  官  張  蘭
正本係照原本作成。
本裁定除以適用法規顯有錯誤為理由外，不得再抗告。如提起再
抗告，應於收受後10日內委任律師為代理人向本院提出再抗告狀
。並繳納再抗告費新台幣１千元。
中    華    民    國    99    年    8     月    31    日
                              書記官  周淑靜

司法院資訊處製作；財團法人民間司法改革基金會備份。
